---
title: "Projekt_Szeregi_Czasowe"
author: "Milosz Alfler"
date: "2023-01-29"
output: html_document
---

```{r setup, include=FALSE}
knitr::opts_chunk$set(
	echo = FALSE,
	message = FALSE,
	warning = FALSE,
	out.width = "55%", out.height = "55%"
)
```

```{r include=FALSE}
library(tseries)
library(tidyverse)


aple<-get.hist.quote(instrument = "AAPL",provider = "yahoo",quote = "Close",start = "2015-01-01",
                          end = "2023-01-01",compression = "m")
head(aple)

df<-data.frame(Close=aple$Close,Data=rownames(as.data.frame(aple)))
rownames(df)<-NULL
df$Data<-as.Date(df$Data,"%Y-%m-%d")
head(df)
str(aple)
df$Close<-as.numeric(df$Close)
sum(is.na(df))

t<-1:nrow(df)

```

# Sprzedaż Apple

# Podstawowe statystyki opisowe

```{r}
head(df)
summary(df$Close)
```
# Wykresy

```{r}

plot(t,df$Close,type="l")
```

```{r}
par(mfrow=c(1,2))
hist(df$Close, 
     border="black",
     prob = TRUE,
     xlab = "Wartość",
     ylab="Gęstość",
     main = "Wykres gęstości")
  
lines(density(df$Close),
      lwd = 2,
      col = "chocolate3")
  
 
boxplot(df$Close)

par(mfrow=c(2,2))
acf(df$Close,lag.max = 1)
acf(df$Close,lag.max = 10)
acf(df$Close,lag.max = 25)
acf(df$Close,lag.max = 50)
```

# Dekompozycja Holta-Wintersa.

```{r}
dfts<-ts(df$Close,frequency = 12,start =c(2015,1))
dfts

dek <- decompose(dfts)
dek2<-decompose(diff(dfts))

trend <- dek$trend
seasonal <- dek$seasonal
reszty <- dek$random
par(mforw=c(2,2))
plot(dek)

mdl<-HoltWinters(dfts,seasonal = "additive")


p <- predict(mdl, n.ahead=2*12, prediction.interval=TRUE, level=0.95)
plot(mdl, p)
#plot(window(dfts), xlim=c(2015, 2025), ylim=c(-50, 250))
lines(p[,1], col=2)
lines(p[,2], col=3)
lines(p[,3], col=4)

kableExtra::kable(head(p,n = 10)) %>% 
  kableExtra::kable_styling(full_width = F)
```

# Dopasowanie wielomianem

```{r include=FALSE}

wynik<-function(szereg,stopien){
  t<-1:length(szereg)
  macierz<-NULL
  for(i in 1:stopien){
    macierz<-cbind(macierz,t^i)
  }
  
  ramka<-data.frame(szereg,macierz)
  model<-lm(szereg~.,data=ramka)
  par(mfrow=c(1,3))
  plot(t,szereg,type = "l",
       main = paste("Dopasowanie wiel. st.:",stopien),
       ylab="Cena",xlab="Notowania")
  lines(t,model$fitted.values,col=2,lwd=1.5)
  
  plot(t,model$residuals,main="Reszty",type="l")
  abline(h=0,col=2,lwd=2)
  
  plot(ecdf(model$residuals),main="Dystrybuanta")
  x<-seq(from=min(model$residuals),to=max(model$residuals),length.out=500)
  lines(x,pnorm(x,mean=0,sd=sd(model$residuals)),col=4,lwd=2)
  par(mfrow=c(1,1))
  Sys.sleep(1)
  return(AIC(model))
}
```


```{r include=FALSE}
aic<-NULL
for(j in 1:20){
  aic <- c(aic,wynik(df$Close,j))
}
df2<-data.frame(AIC=aic,Stopień=1:20)
```

```{r}
kableExtra::kable(df2)
i <- 1:20
plot(i,aic,type = "p",pch=19,main="Wartości indeksu Akaike",
     xlab="Stopien wielomianu",ylab = "Wartość indeksu",
     col.main=4,col.axis="#9F3CA6C7",col.lab="red")
#5stopień najelepszy
dfmod<-data.frame(Close=df$Close,t)
wynik(df$Close,5)
model<-lm(Close~t+ I(t^2)+ I(t^3)+ I(t^4)
          + I(t^5),dfmod)
summary(model)
```

# Analiza szeregu reszt

```{r}
plot(model,2)
ks.test(model$residuals, "pnorm", 0, sd(model$residuals))
# wszystke poza ks.test odrzucają hipoteze mówiącą o normanym rozkładzie

#Testowanie losowości (test Waldo-Wolfowitza)
randtests::runs.test(model$residuals)
# błędy są losowe

library(lmtest)
bptest(model)
gqtest(model)
hmctest(model)
# brak homoskedastyczności
bgtest(model)
dwtest(model)
# autokorelacja

```

Błędy są skorelowane, pochodzą z rozkładu normalnego i nie zachodzi homoskedastyczność.

# Trend i sezonowość

```{r}
par(mfrow=c(2,2))
forecast::ggseasonplot(dfts)
plot(trend,col="blue")
acf(model$residuals)


```



# Model GARCH

Ze względu na to iż nie występuje homoskedastyczność błędow stosujemy model GARCH.

```{r include=FALSE}
GARCH_fit<- function(x){
  t<-1:length(x)
  mdl<-lm(x~t)
  
  test_bp_p_val<-bptest(mdl)$p.value
  if(test_bp_p_val < 0.05) {
    ARCH_order<-GARCH_order<-AIC_value<-NULL
    for(p in 1:3){
      for (q in 0:3){
        model<-garch(x,order = c(q,p))
        AIC(model)
        ARCH_order<-c(ARCH_order,p)
        GARCH_order<-c(GARCH_order,q)
        AIC_value<-c(AIC_value,AIC(model))
      }
    }
    df<-data.frame(ARCH_order,GARCH_order,AIC_value)
    k<-which.min(df$AIC_value)
    napis<- paste('Dopasowujemy modelem GARCH(',ARCH_order[k],',',GARCH_order[k],')')
  }
  else {
    napis<-"Szereg jednorodny"
  }
  plot(x,type='l',main=napis)
  abline(h=0,col=2)
}
GARCH_fit(model$residuals)
```

```{r}

summary(garch(x = model$residuals, order = c(1, 0)))
```

Postać modelu

$$\sigma^2_t=57.739+0.038*\sigma^2_{t-1} $$

# Stacjonarność

```{r}
par(mfrow=c(1,2))
plot(df$Close, type="l")
plot(diff(df$Close),type="l")
par(mfrow=c(1,1))

adf.test(df$Close)
adf.test(diff(df$Close))

```

Z testu wynika, że nie ma stacjonarności. Po zróżnicowaniu szereg jest stacjonarny, a więc stosujemy model ARIMA.

# Model ARIMA

```{r}
modarima<-forecast::auto.arima(dfts)
modarima

plot(dfts,type = "l",xlab = "Czas",ylab="Cena")
lines(modarima$fitted,col="red")
```


ARIMA(2,1,2)(1,0,1)[12]




```{r}
p95 <- forecast::forecast(modarima,h=10,level = c(95,90))

autoplot(p95)
kableExtra::kable(p95) %>% 
  kableExtra::kable_styling()
```

# Reszty modelu ARIMA

```{r}
shapiro.test(modarima$residuals)
bptest(modarima$residuals~t)
gqtest(modarima$residuals~t)
hmctest(modarima$residuals~t)
dwtest(modarima$residuals~t)
bptest(modarima$residuals~t)
```

Błędy modelu nie mają rozkładu normalnego, są skorelowane i nie występuje homoskedastyczność.

