---
title: "Projekt"
author: "Miłosz Alfler"
date: "`r Sys.Date()`"
output: 
  html_document
---

```{r setup, include=FALSE,message=FALSE, warning=FALSE}
knitr::opts_chunk$set(echo = TRUE)
```

```{r echo=FALSE, message=FALSE, warning=FALSE}
library(rvest)
library(tidyverse)
library(flextable)
library(ggplot2)
library(gtsummary)
library(knitr)
library(kableExtra)
library(ggpubr)
```

# Analiza ocen serialu "Przyjaciele"

Celem projektu jest przedstawienie ocen sezonów, odcinków i aktorów wystawionych przez uzytkowników portalu filmweb.

## Sezony

Na wstępie widzimy zestawienie wszystkich sezonów serialu wraz z ich ocenami, latami emisji i liczbą głosów. W tabeli zaznaczony jest sezon 5, który ma najwyższą ocenę.

```{r echo=FALSE}
urlSezony <- "https://www.filmweb.pl/serial/Przyjaciele-1994-33993/seasons/ranking"
pageSezony <- read_html(urlSezony)

Nazwa_sezonu <- pageSezony %>% 
  html_nodes(".seasonPreview__title") %>% 
  html_text()

Ocena_sezonu <- pageSezony %>% 
  html_nodes(".seasonPreview__rate span") %>% 
  html_text()
Ocena_sezonu2<-as.numeric(gsub(",",".",Ocena_sezonu))

Lata_sezonu <- pageSezony %>% 
  html_nodes(".seasonPreview__date") %>% 
  html_text()

Liczba_glosow_sezonu <- pageSezony %>% 
  html_nodes(".seasonPreview__ratingCount") %>% 
  html_text()

df <- data.frame(Nazwa_sezonu,Ocena_sezonu,Lata_sezonu,Liczba_glosow_sezonu) %>% 
  arrange(Lata_sezonu)

ft <- flextable(df) %>% 
  set_header_labels(Nazwa_sezonu="Sezon",
                    Ocena_sezonu="Ocena",
                    Lata_sezonu="Lata emisji",
                    Liczba_glosow_sezonu="Liczba głosów") %>% 
  theme_vader() %>% 
  set_caption( caption = "Ranking sezonów serialu Przyjaciele") %>% 
  width(width = 1) %>% 
  bg(i=5,bg="blue",part = "body")

ft
```

Niżej widzimy to zestawienie w postaci wykresu kolumnowego.

```{r echo=FALSE}

Przy<-df %>% 
  ggplot(aes(x=Lata_sezonu,y=Ocena_sezonu))+
  geom_col(fill="#C63EF0B4",color="black")+
  scale_x_discrete(labels = c("Sezon 1","Sezon 2","Sezon 3","Sezon 4","Sezon 5",
                              "Sezon 6","Sezon 7","Sezon 8","Sezon 9","Sezon 10"))+
  xlab(label = "Sezony")+
  ylab(label = "Średnia ocena")


Przy



```

## TOP 50 odcinków

Następnym zestawieniem jest ranking 50 najlepszych odcinków serialu. W tabeli widzimy Nazwe odcinka, ocenę, datę emisji, liczbe głosów jak i numer odcinka i sezonu. Zaznaczone zostały odcinki z sezonu 5, który cechuje się najwyższą oceną.

```{r echo=FALSE}
urlOdcinki <- "https://www.filmweb.pl/serial/Przyjaciele-1994-33993/episode/ranking"
pageOdcinki <- read_html(urlOdcinki)

NR_odc <- pageOdcinki %>% 
  html_nodes(".episodePreview__subTitle") %>% 
  html_text()

Nazwa_odc <- pageOdcinki %>% 
  html_nodes(".episodePreview__subTitle+ .episodePreview__title") %>% 
  html_text()

Ocena_odc <- pageOdcinki %>% 
  html_nodes(".episodePreview__rate span") %>% 
  .[-c(3,4,6,7)] %>% 
  html_text()
Ocena_odc2<-as.numeric(gsub(",",".",Ocena_odc))

Liczba_glosow_odc <- pageOdcinki %>% 
  html_nodes(".episodePreview__ratingCount") %>% 
  .[-c(3,4,6,7)] %>% 
  html_text()

Data_emisji_odc <- pageOdcinki %>% 
  html_nodes(".episodePreview__date") %>% 
  .[-c(3,4,6,7)] %>% 
  html_text()

sezony<-c(5,10,10,6,7,5,4,8,10,2,4,8,8,5,3,8,5,8,9,6,6,5,2,
          4,8,10,6,7,5,10,10,7,8,4,7,5,9,4,3,3,6,10,2,2,10,5)
a<-table(sezony)
a<-data.frame(table(sezony))

odcinki<-c(14,19,18,25,24,24,24,24,17,14,12,9,2,8,6,
            23,2,4,24,9,22,11,7,8,12,13,24,6,5,4,
            12,23,3,1,16,23,7,20,25,21,23,3,22,15,14,
            9)

df2 <- data.frame(Nazwa_odc,Ocena_odc,Data_emisji_odc,Liczba_glosow_odc,sezony,odcinki) %>% 
  arrange(desc(Ocena_odc),desc(Liczba_glosow_odc))

ft2 <- flextable(df2) %>% 
  set_header_labels(Nazwa_odc="Nazwa odcinka",
                    odcinki="Numer odcinka",
                    Ocena_odc="Ocena odcinka",
                    Data_emisji_odc="Data emisji",
                    Liczba_glosow_odc="Liczba głosów",
                    sezony="Numer sezonu") %>% 
  theme_vader() %>% 
  width(width = 2) %>% 
  height(height = 2) %>% 
  set_caption(caption = "TOP 50 odcinków") %>% 
  bg(i=~sezony==5,bg="#001799AA",part = "body")

ft2


```

Poniżej ta sama tabela przedstawiona w formie wykresu kolumnowego. Widzimy jak często dany sezon występował w top 50.

```{r echo=FALSE, message=FALSE, warning=FALSE}

a %>% 
  ggplot(aes(sezony,Freq,group=1))+
  geom_col(color="black",fill=c("#2841FAC7"))+
  geom_smooth(se=F,color="red")+
  ylab(label = "Ilość odcinków w TOP 50")+
  xlab(label = "Numer sezonu")

```

## Postacie

Następnym elementem jest tabela przestawiająca akorów serialu wraz z ich ocenami jak i portretami.

```{r echo=FALSE}
urlPostacie <- "https://www.filmweb.pl/serial/Przyjaciele-1994-33993"
pagePostacie <- read_html(urlPostacie)

Nazwa_aktora <- pagePostacie %>% 
  html_nodes(".crs--persons .personRole__person span") %>% 
  .[-7] %>% 
  html_text()

Nazwa_postaci <- pagePostacie %>% 
  html_nodes(".crs--persons .link span") %>% 
  html_text()

Ocena_ogl <- pagePostacie %>% 
  html_nodes(".personRole__ratingRate") %>% 
  .[-7] %>% 
  html_text()

Liczba_glosow_postacie <- pagePostacie %>% 
  html_nodes(".personRole__ratingCount") %>% 
  .[-7] %>% 
  html_text()



img<-c("")
df3 <- data.frame(Nazwa_aktora,Nazwa_postaci,Ocena_ogl,Liczba_glosow_postacie,img)
colnames(df3)<-c("Imie aktora","Imie postaci","Ocena","Liczba głosów","Zdjęcie")

df3 %>% 
  kbl(booktabs = T) %>% 
  kable_styling(bootstrap_options = c("striped", "hover", "condensed")) %>% 
  kable_paper(full_width = T) %>% 
  column_spec(5, image = spec_image(c("C:\\Users\\milos\\OneDrive\\Dokumenty\\mathewperry.jpg",
                                    "C:\\Users\\milos\\OneDrive\\Dokumenty\\mattleblanc.jpg",
                                    "C:\\Users\\milos\\OneDrive\\Dokumenty\\lisakurdow.jpg",
                                    "C:\\Users\\milos\\OneDrive\\Dokumenty\\jeniferaniston.jpg",
                                    "C:\\Users\\milos\\OneDrive\\Dokumenty\\davidschwimmer.jpg",
                                    "C:\\Users\\milos\\OneDrive\\Dokumenty\\courtneycox.jpg"),300,300))
```

## Zestawienie z innymi serialami

Ostatnim już elementem jest zestawienie ocen poszczególnych sezonów z innymi serialami. Do porównania posłużyły seriale: "Bojack Horseman", "Gra o tron" i "Breaking Bad".

```{r echo=FALSE}

urlBojack<-"https://www.filmweb.pl/serial/BoJack+Horseman-2014-718443/seasons/ranking"
pageBojack<-read_html(urlBojack)

BojackSezonyNazwa <- pageBojack %>% 
  html_nodes(".seasonPreview__title") %>% 
  html_text()

BojackSezonyOceny<-pageBojack %>% 
  html_nodes(".seasonPreview__rate span") %>% 
  html_text()
BojackSezonyOcenyL<-as.numeric(gsub(",",".",BojackSezonyOceny))

dfB<-data.frame(BojackSezonyNazwa,BojackSezonyOceny)

Boj<-dfB %>% 
  ggplot(aes(BojackSezonyNazwa,BojackSezonyOceny))+
  geom_col(fill="red",color="black")+
  xlab(label = "Sezony")+
  ylab(label = "Średnia ocena")

urlGOT<-"https://www.filmweb.pl/serial/Gra+o+tron-2011-476848/seasons/ranking"
pageGOT<-read_html(urlGOT)
GOTSezonyNazwa<-pageGOT %>% 
  html_nodes(".seasonPreview__title") %>% 
  html_text()

GOTSezonyOcena<-pageGOT %>% 
  html_nodes(".seasonPreview__rate span") %>% 
  html_text()

GOTSezonyOcenaL<-as.numeric(gsub(",",".",GOTSezonyOcena))

urlBB<-"https://www.filmweb.pl/serial/Breaking+Bad-2008-430668/seasons/ranking"
pageBB<-read_html(urlBB)
BBSezonyNazwa<-pageBB %>% 
  html_nodes(".seasonPreview__title") %>% 
  html_text()

BBSezonyOcena<-pageBB %>% 
  html_nodes(".seasonPreview__rate span") %>% 
  html_text()

BBSezonyOcenaL<-as.numeric(gsub(",",".",BBSezonyOcena))


zestawienie<-data.frame(Nazwa_serialu=c("Przyjaciele","Przyjaciele","Przyjaciele","Przyjaciele","Przyjaciele","Przyjaciele","Przyjaciele","Przyjaciele","Przyjaciele",
                                        "Bojack horseman","Bojack horseman","Bojack horseman","Bojack horseman","Bojack horseman","Bojack horseman",
                                        "Gra o tron","Gra o tron","Gra o tron","Gra o tron","Gra o tron","Gra o tron","Gra o tron","Gra o tron",
                                        "Breaking Bad","Breaking Bad","Breaking Bad","Breaking Bad","Breaking Bad"),
                        Sezon=c(Nazwa_sezonu[-5],BojackSezonyNazwa,GOTSezonyNazwa,BBSezonyNazwa),
                        Ocena=c(Ocena_sezonu2[-5],BojackSezonyOcenyL,GOTSezonyOcenaL,BBSezonyOcenaL))

zestawienie %>% 
  ggplot(aes(Sezon,Ocena,color=Nazwa_serialu,group=Nazwa_serialu))+
  geom_point()+
  geom_line()+
  labs(color="Nazwa serialu")+
  theme(legend.position = "top")

zestawienie %>% 
  ggplot(aes(Sezon,Ocena,color=Nazwa_serialu,group=Nazwa_serialu))+
  geom_point()+
  geom_line()+
  labs(color="Nazwa serialu")+
  facet_wrap(~Nazwa_serialu)+
    scale_x_discrete(labels = c("1","2","3","4","5",
                              "6","7","8","9","10"))+
  theme(legend.position = "non")




```

## Źródła

[Ranking sezonów](https://www.filmweb.pl/serial/Przyjaciele-1994-33993/seasons/ranking)

[TOP 50 odcinków](https://www.filmweb.pl/serial/Przyjaciele-1994-33993/episode/ranking)

[Ranking postaci i aktorów](https://www.filmweb.pl/serial/Przyjaciele-1994-33993)

[Bojack Horseman](https://www.filmweb.pl/serial/BoJack+Horseman-2014-718443/seasons/ranking)

[Gra o tron](https://www.filmweb.pl/serial/Gra+o+tron-2011-476848/seasons/ranking)

[Breaking bad](https://www.filmweb.pl/serial/Breaking+Bad-2008-430668/seasons/ranking)


